【裁判字號】    92,訴,1295
【裁判日期】    921029
【裁判案由】    毒品危害防制條例
【裁判全文】
臺灣臺中地方法院刑事判決                        九十二年度訴字第一二九五號
    公  訴  人  臺灣臺中地方法院檢察署檢察官
    被      告  甲○○
右列被告因毒品危害防制條例案件，經檢察官提起公訴（九十二年度毒偵字第一○二
三號），本院判決如左：
    主  文
甲○○連續施用第一級毒品，累犯，處有期徒刑捌月；扣案之第一級毒品海洛因壹袋
（驗餘淨重零點零參公克，包裝重零點貳零公克）沒收銷燬之。
    事  實
一、甲○○前因違反麻醉藥品管理條例案件，經臺灣高等法院高雄分院以八十六年度
    上易字第四一六號判決判處有期徒刑六月，如易科罰金，以三百元折算一日確定
    ，經送監執行後，於民國八十六年十一月十四日執行徒刑期滿出監。詎其猶不知
    悔改，先於八十八年間，因施用毒品案件，經觀察、勒戒後，認有繼續施用毒品
    之傾向，而由臺灣高雄地方法院以八十八年度毒聲字第八二○五號裁定令入戒治
    處所施以強制戒治一年（嗣經同院分別以八十九年度毒聲字第二四三二號及八十
    九年度毒聲字第五○五四號裁定停止戒治及撤銷停止戒治），並由臺灣高雄地方
    法院檢察署檢察官於其戒治期滿後，以九十年四月十日九十年度戒毒偵字第四七
    三號為不起訴處分，經於同年月十三日公告確定在案。復於九十一年間，因施用
    第二級毒品及持有第一級毒品，經臺灣高雄地方法院於九十二年一月二十九日，
    以九十一年度簡字第一三八八號判決分別判處有期徒刑六月及三月（均得易科罰
    金），合併應執行有期徒刑八月，如易科罰金，以三百元折算一日確定（強制戒
    治部分，經臺灣高雄地方法院以九十一年度毒聲字第八七九號裁定令入戒治處所
    施以強制戒治一年，惟因甲○○未到案執行而遭通緝，迄本件查獲時尚未執行強
    制戒治；又此部分徒刑因尚未執行，故與本件無累犯之關係）。再於前開不起訴
    處分確定後之五年內，基於施用第一級毒品海洛因之概括犯意，自九十一年七月
    底某日起至九十一年八月九日止（起訴書原載為自九十年十月份起至九十一年八
    月九日止，經公訴人於本院審理中當庭更正），在其臺中縣龍井鄉○○路○段三
    巷一七二號七樓居所（起訴書誤載為「三一七二號七樓」），以將少許海洛羼於
    香煙中，點火後吸其煙霧之方式，連續施用第一級毒品海洛因兩次。嗣為警於九
    十一年八月十日十六時三十分許，在上址查獲，並當場扣得海洛因一袋（驗餘淨
    重○‧○三公克、包裝重○‧二○公克）及其所有但非屬供施用海洛因所用之削
    尖塑膠吸管一支、使用過玻璃球燒杯二支等物（起訴書另贅載檢驗用試劑二支為
    扣案物品；甲○○迄本件查獲當時，因尚未執行前開臺灣高雄地方法院九十一年
    度毒聲字第八七九號裁定，故檢察官未另行聲請強制戒治）。
二、案經彰化縣警察局和美分局報請臺灣臺中地方法院檢察署檢察官偵查起訴。
    理  由
一、右揭事實，業據被告甲○○於本院審理時坦承不諱，而被告於九十一年八月十日
    經彰化縣警察局和美分局員警採集其尿液送驗後，結果呈現代謝物嗎啡陽性反應
    之情，亦有彰化縣警察局和美分局委託檢驗尿液代號與真實姓名對照認證單、彰
    化縣衛生局煙毒尿液檢驗成績書各一份附卷可稽；此外，並有經送請法務部調查
    局鑑定（參卷附法務部調查局九十一年八月二十九日鑑定通知書）後，確認屬第
    一級毒品之海洛因一袋（驗餘淨重○‧○三公克、包裝重○‧二○公克）扣案可
    證，是核被告之自白與事實相符，本件事證明確，被告犯行堪以認定。
二、按海洛因為毒品危害防制條例第二條第二項第一款所列之第一級毒品，是核被告
    甲○○所為，係犯該條例第十條第一項所稱之施用第一級毒品罪。被告前於八十
    八年間，因施用毒品案件，經觀察、勒戒後，認有繼續施用毒品之傾向，而由臺
    灣高雄地方法院以八十八年度毒聲字第八二○五號裁定令入戒治處所施以強制戒
    治一年（嗣經同院分別以八十九年度毒聲字第二四三二號及八十九年度毒聲字第
    五○五四號裁定停止戒治及撤銷停止戒治），並由臺灣高雄地方法院檢察署檢察
    官於其戒治期滿後，以九十年四月十日九十年度戒毒偵字第四七三號為不起訴處
    分，經於同年月十三日公告確定在案；復於九十一年間，因施用第二級毒品及持
    有第一級毒品，經臺灣高雄地方法院於九十二年一月二十九日，以九十一年度簡
    字第一三八八號判決分別判處有期徒刑六月及三月，合併應執行有期徒刑八月，
    如易科罰金，以三百元折算一日確定；強制戒治部分，則經臺灣高雄地方法院以
    九十一年度毒聲字第八七九號裁定令入戒治處所施以強制戒治一年，惟被告於本
    件經查獲前尚未到案執行等情，業有臺灣高等法院被告全國前案紀錄表、臺灣高
    雄地方法院檢察署檢察官九十年度戒毒偵字第四七三號不起訴處分書、臺灣高雄
    地方法院九十一年度簡字第一三八八號判決書（均為電腦查詢資料）各一份附卷
    可稽。被告於前開不起訴處分確定後，五年內再犯本件之之施用第一級毒品罪，
    檢察官據以起訴，本院自應加以審究。次查，被告為供施用第一級毒品海洛因而
    持有海洛因之低度行為，應為施用之高度行為所吸收，不另論罪。又其先後兩次
    所為施用第一級毒品之犯行，時間緊接，所犯構成要件相同，顯係基於概括犯意
    反覆為之，應依連續犯之規定論以一罪，並依法加重其刑。末查，被告前曾因違
    反麻醉藥品管理條例案件，經臺灣高等法院高雄分院以八十六年度上易字第四一
    六號判決判處有期徒刑六月，如易科罰金，以三百元折算一日確定，經於八十六
    年十一月十四日執行徒刑期滿出監之情，亦有前開臺灣高等法院被告全國前案紀
    錄表在卷可查；被告於受有期徒刑之執行完畢後，五年以內再犯本件有期徒刑以
    上之罪，為累犯，應依刑法第四十七條之規定遞加重其刑。爰審酌被告之素行不
    佳（有前述多項前科）、其前因施用毒品案件，經觀察、勒戒及強制戒治後，猶
    不思悔改，沉浸於毒品之中，無視於毒品對自身健康之戕害及對於社會安全及公
    共秩序之潛在危害，然其犯罪後已坦承犯行，態度尚稱良好及其施用毒品之期間
    長短與次數等一切情狀，量處如主文所示之刑，以示懲儆。
三、扣案之海洛因一袋（驗餘淨重○‧○三公克、包裝重○‧二○公克），為查獲之
    第一級毒品，應依毒品危害防制條例第十八條第一項前段之規定，宣告沒收銷燬
    之。至另扣案之削尖塑膠吸管一支、使用過玻璃燒杯二支，雖為被告甲○○所有
    ，惟被告已否認為其供施用毒品海洛因所用之物，而依其本件施用毒品之方式，
    亦難認該扣案之削尖塑膠吸管一支、使用過玻璃燒杯二支為供其施用毒品所用之
    物，此外，復查無其他積極證據足以證明該扣案之削尖塑膠吸管一支、使用過玻
    璃燒杯二支係屬被告所有供本件犯罪所用之物，又非屬違禁物，爰不予宣告沒收
    。而起訴書雖另載本件員警於查獲當時，曾扣得檢驗用試劑二支等物，惟此業為
    被告所否認，參以本件彰化縣警察局和美分局搜索扣押筆錄、扣押物品清單內，
    原未載有扣得此檢驗用試劑二支，而實務上員警間有以簡易試劑檢驗查獲毒品性
    質之作法，起訴書前開記載顯屬有誤，附此敘明。
據上論斷，應依刑事訴訟法第二百九十九條第一項前段，毒品危害防制條例第十條第
一項、第十八條第一項前段、第二十三條第二項前段、刑法第十一條前段、第五十六
條、第四十七條，判決如主文。
本案經檢察官乙○○到庭執行職務。
中      華      民      國    九十二    年      十      月    二十九    日
                          臺灣臺中地方法院刑事第十三庭
                              審判長法  官 許  旭  聖
                                    法  官 李  秋  娟
                                    法  官 鄧  敏  雄
右正本證明與原本無異。
如不服本判決，應於判決送達後十日內向本院提出上訴狀（須附繕本），上訴於臺灣
高等法院臺中分院。
                                    書記官
中      華      民      國    九十二    年      十      月    二十九    日
附錄本案論罪科刑法條全文：
毒品危害防制條例第十條第一項
施用第一級毒品者，處六月以上五年以下有期徒刑。


司法院資訊處製作；財團法人民間司法改革基金會備份。
